---
title: "Thema 09 - ML logboek"
author: "Mark van de Streek"
date: "`r Sys.Date()`"
output: pdf_document
editor_options: 
  markdown: 
    wrap: 72
---

```{r setup, include=FALSE}
knitr::opts_chunk$set(echo = TRUE)
```

# Praktijkopdracht machine learning - diabetes voorspellen

```{r}
# Copyright (c) 2023 <Mark van de Streek>. 
# Licensed under GPLv3. See gpl.md
```

Nog in te vullen...

## Introductie

Het artikel: <https://www.ncbi.nlm.nih.gov/pmc/articles/PMC8943493/>

Dataset: https://www.kaggle.com/datasets/thedevastator/predicting-heart-disease-risk-using-clinical-var

## Inladen van de data

Onderstaand wordt de dataset ingeladen.

```{r}
data <- read.csv("Heart_Disease_Prediction.csv", header = T, sep = ",")

print(colnames(data))
```

Overzicht kolommen:

Index Age Sex Chest.pain.type BP Cholesterol FBS.over.120 EKG.results
Max.HR Exercise.agina ST.depression Slope.of.ST Number.of.vessels.fluro
Thallium Heart.Disease

| Col1                         | Col2                                  |
|------------------------------|---------------------------------------|
| Index                        |                                       |
| Age                          |                                       |
| Sex                          |                                       |
| Chest.pain.type              |                                       |
| BP                           | Bloeddruk                             |
| Cholesterol levels           | Cholesterol niveau                    |
| FBS over 120                 | fasting blood sugar                   |
| EKG results                  | electrocardiogram                     |
| Max HR                       | maximale hartslag                     |
| Exercise Angina status       |                                       |
| ST Depression                | depressie van ST-segment op ECG       |
| Slope of ST                  | Helling van het ST-segment op het ECG |
| Number of Vessels Fluroscopy | Aantal vaten gezien bij fluoroscopie  |
| Thallium Stress              | Thallium Stress test resultaten       |
| Heart Disease                | Hartaandoening aanwezig/afwezig       |

: betekenis kolommen
